sk-SK: Typ ventilu kyslíkovej nádrže: Prídavný ventil; OT zapínanie; Z ventil; Iné
en: Oxygen tank valve type: Post valve; Toggle; Z valve; Other
lt-LT: Deguonies rezervuaro vožtuvo tipas: Užsukamas vožtuvas; Jungtukinis; Z vožtuvas; Kita
tr: Oksijen tankı vana tipi: Posta vanası; Değiştir; Z vana; Diğer
pl: Typ zaworu zbiornika tlenu: Zawór końcowy; Przełącz; Zawór Z; Inne
th: ประเภทวาล์วถังออกซิเจน: โพสต์วาล์ว; แบบสลับ; วาล์วตัว Z; อื่นๆ
el: Τύπος βαλβίδας δεξαμενής οξυγόνου: Βαλβίδα στύλου; Μπαρέτα; Βαλβίδα Z; Άλλο
bg-BG: Тип вентил на кислородния резервоар: Пост клапан; Превключване; Клапан Z; Други
ro-RO: Tip supapă rezervor de oxigen: Supapă de reglare a debitului; Comutare; În Z; Altele
es: Tipo de válvula del tanque de oxígeno: Válvula de poste; Palanca; Válvula Z; Otros
ru: Тип клапана кислородного баллона: Затвор; Рычаг; Z-клапан; Другой
fr: Type de valve du réservoir d’oxygène: Post-valve; Bascule; Valve Z; Autre
sv: Ventiltyp för syrgastank: Postventil; Växla; Z-ventil; Övrigt
pt-PT: Tipo de válvula do tanque de oxigénio: Pós-válvula; De purga; Válvula Z; Outro
pt-BR: Tipo de válvula do tanque de oxigênio: Pós-válvula; Alternada; Válvula Z; Outro
hr-HR: Vrsta ventila na spremniku kisika: Postventil; Prebacivanje; Z-ventil; Ostalo
hu: Oxigéntartály-szelep típusa: Utószelep; Billenőszelep; Z-szelep; Egyéb
sl-SI: Vrsta ventila rezervoarja za kisik: Izpustni/varnostni ventil; Preklopni; Z ventil; Drugo
ko: 산소 탱크 밸브 유형: 포스트 밸브; 토글; Z 밸브; 기타
zh-TW: 氧氣罐閥門類型: 後閥; 切換; Z閥; 其他
da: Iltbeholderventiltype: Postventil; Skift; Z-ventil; Andet
de: Typ des Sauerstofftankventils: Nachlaufventil; Knebelknopf; Z-Ventil; Sonstiges
it: Tipo di valvola della bombola di ossigeno: Valvola a giogo; A levetta; Valvola a Z; Altro
vi: Loại van bình oxy: Trụ van; Then; Van chữ Z; Khác
fi: Happisäiliön venttiilityyppi: Jälkiventtiili; Vipu; Z-venttiili; Muu
nl: Type zuurstoftankklep: Na klep; Schakelaar; Z-klep; Andere
nb: Ventiltype på oksygentank: Stolpeventil; Veksle; Z-ventil; Annet
zh-CN: 氧气瓶阀门类型: 后阀; 套索扣; Z 阀; 其他
ja: 酸素ボンベのバルブの種類: ポストバルブ; トグル; Zバルブ; その他
cs: Typ ventilu kyslíkové láhve: Sloupkový ventil; Přepínací; Z ventil; Jiné